臺灣基隆地方法院刑事裁定　　　　　　 100年度聲減字第18號
聲　請　人　臺灣基隆地方法院檢察署檢察官
受　刑　人　鄭俊達
上列聲請人因受刑人即被告犯竊盜等案件，已經判決罪刑確定，
聲請人聲請減刑暨定其應執行之刑（100 年度聲減字第17號），
本院裁定如下：
    主  文
鄭俊達如附表編號1 所示竊盜案件，所處有期徒刑柒月，減為有
期徒刑參月又拾伍日，如易科罰金，以銀元參佰元即新台幣玖佰
元折算壹日。
鄭俊達犯如附表所示之罪，應執行有期徒刑伍月，如易科罰金，
以銀元參佰元即新台幣玖佰元折算壹日。
    理  由
一、按刑法第2 條第1 項規定：「行為後法律有變更者，適用行
    為時之法律。但行為後之法律有利於行為人者，適用最有利
    於行為人之法律。」又依刑法第51條定應執行之刑時，即裁
    判確定前犯數罪，其中一罪在新法施行前者，於新法施行後
    ，亦應為新舊法律之比較適用（最高法院民國95年5 月23日
    第八次刑事庭會議決議內容參照）。查受刑人即被告係於裁
    判確定前犯數罪，且如附表所示各罪均係於新法施行以前所
    犯；惟其行為後，刑法第51條規定業於94年2 月2 日修正公
    布，並自95年7 月1 日起開始施行。其中，同條第5 款原規
    定：「宣告多數有期徒刑者，於各刑中之最長期以上，各刑
    合併之刑期以下，定其刑期。但不得逾二十年。」業經修正
    為：「宣告多數有期徒刑者，於各刑中之最長期以上，各刑
    合併之刑期以下，定其刑期。但不得逾三十年。」比較新舊
    法律，修正後之刑法第51條第5 款規定，顯然較不利於行為
    人即被告，按諸首開說明，本件自應適用修正前刑法第51條
    第5 款規定，以定其應執行之刑。另被告行為後，刑法第41
    條規定業已併有修正。茲依修正前刑法第41條第1 項前段規
    定：「犯最重本刑為五年以下有期徒刑以下之刑之罪，而受
    六個月以下有期徒刑或拘役之宣告，因身體、教育、職業、
    家庭之關係或其他正當事由，執行顯有困難者，得以一元以
    上三元以下折算一日，易科罰金。」較之95年7 月1 日修正
    施行之刑法第41條第1 項前段規定：「犯最重本刑為五年以
    下有期徒刑以下之刑之罪，而受六個月以下有期徒刑或拘役
    之宣告者，得以新臺幣一千元、二千元或三千元折算一日，
    易科罰金。」修正前之折算標準顯然較有利於被告，按諸前
    開說明，本件自應適用修正前刑法第41條第1 項前段規定，
    諭知如主文所示之易科罰金折算標準，合先敘明。
二、查受刑人即被告前於附表編號1 、2 所示犯罪時間，觸犯附
    表編號1 、2 所示法條罪名，經本院及臺灣桃園地方法院分
    別於附表編號1 、2 所示判決日期，各處其宣告刑如附表編
    號1 、2 所示。其中，如附表編號2 所示犯罪，雖業經依法
    減刑，然如附表編號1 所示之罪，則迄無相關減刑紀錄。再
    者，附表編號1 所示犯罪，固曾經執行完畢；惟附表編號2
    所示犯罪，則尚未執行，此除有如附表所示各該刑事判決附
    卷足考，並經本院職權審閱臺灣高等法院被告前案紀錄表、
    被告執行案件資料表所載內容無訛。
三、茲聲請人以受刑人如附表所示各罪之犯罪時間，均在96年4
    月24日以前，且所犯如附表編號1 所示犯罪，亦與中華民國
    九十六年罪犯減刑條例第2 條第1 項第3 款之減刑規定相符
    ，兼以核無中華民國九十六年罪犯減刑條例第3 條、第5 條
    規定之適用，乃依法聲請准為減刑，俾再與附表編號2 所示
    犯罪業經減得之刑，合併定其應執行之刑。經核所請，尚無
    不合；蓋受刑人如附表編號1 所示犯罪，固已執行完畢（卷
    附臺灣高等法院被告前案紀錄表參照），惟查，受刑人所犯
    如附表編號1 、2 所示各罪，實乃刑法第53條所規定之數罪
    併罰案件。按「數罪併罰案件之執行完畢，係指數罪定應執
    行之刑以後，已將該應執行之刑全部執行完畢者」而言，若
    僅其中一罪之宣告刑經執行完畢，而所併合處罰之數罪則猶
    有迄未執行或迄未執畢之餘罪，則關此「數罪合併所定應執
    行之刑」，即與中華民國九十六年罪犯減刑條例第8 條第1
    項所稱之「執行未完畢」無殊，除應依法予以減刑，並應就
    其各罪經減得之刑，重新合併定其應執行之刑（最高法院80
    年度台抗字第435 號裁定、最高法院78年2 月28日78年第2
    次刑事庭會議決議意旨參照）。茲受刑人如附表編號2 所示
    犯罪既迄未執行，則其所應併合處罰之數罪，自猶有尚未執
    行之餘罪。是關此「數罪合併所定應執行之刑」，當屬「尚
    未執行完畢」，而與中華民國九十六年罪犯減刑條例第8 條
    第1 項所稱之「執行未完畢」要件相符；據此，聲請人向本
    院提出首開聲請，當係於法有據。爰就附表編號1 所示宣告
    刑，依中華民國九十六年罪犯減刑條例第2 條第1 項第3 款
    、第8 條第1 項，減其刑期二分之一如主文第一項所示，並
    諭知易科罰金之折算標準。至附表編號2 所示犯罪經減得之
    刑，重新合併定其應執行刑之聲請，則參照前揭（一）之所
    述，依中華民國九十六年罪犯減刑條例第12條、第10條、刑
    法第2 條第1 項、第53條、修正前刑法第51條第5 款，合併
    定其應執行刑如主文之所示，並諭知易科罰金之折算標準。
四、依中華民國九十六年罪犯減刑條例第2 條第1 項第3 款、第
    8 條第1 項、第10條第1 項、第12條，刑法第2 條第1 項、
    第53條、修正前刑法第41條第1 項前段、第51條第5 款，刑
    法施行法第1 條之1 、現行法規所定貨幣單位折算新台幣條
    例第2 條，裁定如主文。
中    華    民    國    100   年    12    月    19    日
                  刑事第三庭法    官  藍君宜
以上正本證明與原本無異。
對於本件裁定如有不服，應於收受送達後5日內，向本院提出抗
告書狀，敘述抗告之理由，抗告於臺灣高等法院。
中    華    民    國   100    年    12    月     19    日
                            書 記 官  蘇鈺婷
附表：
受刑人鄭俊達減刑及定應執行刑案件一覽表
┌────────┬────────┬────────┐
│ 編          號 │      1         │      2         │
├────────┼────────┼────────┤
│                │竊盜            │偽造文書        │
│ 罪          名 │                │                │
│                │                │                │
├────────┼────────┼────────┤
│ 宣    告    刑 │有期徒刑7月減為 │有期徒刑4月減為 │
│（保安處分/褫奪 │有期徒刑3月15日 │有期徒刑2月     │
│公權）          │                │                │
├────────┼────────┼────────┤
│ 犯  罪  日  期 │94年1月27日     │93年12月14日    │
│                │                │                │
├────────┼────────┼────────┤
│偵查（自訴）機關│ 基隆地檢94年度 │桃園地檢99年度偵│
│年 度  及  案 號│ 偵字第1193號   │字第15475號     │
│                │                │                │
├───┬────┼────────┼────────┤
│      │法    院│基隆地院        │桃園地院        │
│最  後├────┼────────┼────────┤
│      │案    號│99年度易字第163 │99年度桃簡字第  │
│      │        │號              │2763號          │
│事實審├────┼────────┼────────┤
│      │判決日期│94年5月23日     │100年9月30日    │
├───┼────┼────────┼────────┤
│      │法    院│基隆地院        │桃園地院        │
│      ├────┼────────┼────────┤
│確  定│案    號│94年度易字第163 │99年度桃簡字第  │
│      │        │號              │2763號          │
│判  決│        │                │                │
│      ├────┼────────┼────────┤
│      │判    決│94年6月20日     │100年11月2日    │
│      │確定日期│                │                │
├───┴────┼────────┼────────┤
│所犯法條        │刑法320條第1項  │刑法第214條     │
├────────┼────────┼────────┤
│合於96年罪犯減刑│合              │合（本件已減）  │
│條例            │                │                │
├────────┼────────┼────────┤
│減刑後徒刑、拘役│                │                │
│或罰金金額或褫奪│                │                │
│公權期間        │                │                │
├────────┼────────┼────────┤
│備            註│基隆地檢94年度執│桃園地檢100年度 │
│                │字第1401號      │執字第14673號   │
└────────┴────────┴────────┘